臺灣臺中地方法院刑事判決　　　　　　 94年度訴字第3658號
公　訴　人　臺灣臺中地方法院檢察署檢察官
被　　　告　甲○○
指定辯護人　本院公設辯護人　丙○○
上列被告因違反槍砲彈藥刀械管制條例案件，經檢察官提起公訴
（94年度偵字第16584號），本院判決如下：
    主    文
甲○○未經許可，製造可發射子彈具有殺傷力之改造槍枝，累犯
，處有期徒刑伍年陸月，併科罰金新臺幣伍萬元，罰金如易服勞
役，以新臺幣玖佰元即銀元參佰元折算壹日。
扣案之改造手槍壹枝（含彈匣壹個，槍枝管制編號0000000000）
沒收。
    犯罪事實
一、甲○○前於民國（下同）89年間，因違反毒品危害防制條例
    案件，經本院以89年訴字第968號判處有期徒刑10月、6月，
    應執行有期徒刑1年2月確定，於90年10月13日入監服刑；又
    於90年間，因違反毒品危害防制條例案件，經本院以90年訴
    字第1332號判處有期徒刑1年、6月，應執行有期徒刑1年4月
    確定，並接續上開徒刑執行，而於92年8 月18日縮短刑期假
    釋付保護管束，嗣於93年2 月14日縮刑期滿而執行完畢。詎
    仍不知悔改，明知可發射子彈具有殺傷力之改造手槍，係槍
    砲彈藥刀械管制條例管制之物品，未經許可，不得製造或持
    有，竟於94年4 月上旬某日，在臺中市○○路第一廣場某模
    型玩具店內，以新台幣4千8百元之代價購得仿ＢＥＲＥＴＴ
    Ａ廠84型半自動手槍製造之金屬玩具手槍1枝（含彈匣1個，
    槍枝管制編號0000000000）後，因該玩具手槍槍管未貫通，
    詎甲○○竟未經許可，於同年6 月間某日，在臺中縣清水鎮
    ○○里○○路220 號住處，將上開金屬玩具手槍，換裝土造
    金屬槍管（係甲○○利用其所有未扣案之電鑽1 支，將其自
    某鐵材行購買之金屬管車通而成），而改造成可發射子彈具
    有殺傷力之槍枝，並持有之。嗣於94年10月13日1 時許，在
    上開住處前，為警在甲○○所駕駛之Ｍ3-5610號自小客車內
    ，查獲正在施用毒品之甲○○（施用毒品部分，另由檢察官
    偵辦中），於徵得甲○○之同意進屋搜索後，在其房間內之
    枕頭下，扣得上開可發射子彈具有殺傷力之改造手槍1 枝（
    含彈匣1個，槍枝管制編號0000000000）。
二、案經臺中市警察局移請臺灣臺中地方法院檢察署檢察官偵查
    起訴。
    理  由
一、訊據被告甲○○固坦承以電鑽將其自某鐵材行購買之金屬管
    子車通後，換裝於上開金屬玩具手槍之事實，惟矢口否認有
    何違反槍砲彈藥刀械管制條例之犯行，辯稱：伊只有改槍管
    而已，其他槍枝之零件都是塑膠的，應該沒有殺傷力云云，
    公設辯護人則以：本件製造槍枝部分，除被告之自白及鑑定
    書外，並未查到改造工具，亦無其他補強證據等語置辯。然
    查，被告於警詢、偵查、本院訊問及審理時，均一再坦承有
    將扣案槍枝未車通之金屬槍管，換裝成已車通之金屬槍管行
    為，並有改造之仿ＢＥＲＥＴＴＡ廠84型半自動手槍製造之
    金屬玩具手槍1枝（含彈匣1個，槍枝管制編號0000000000）
    扣案可證，復有搜索扣押筆錄、扣押物品目錄表、現場照片
    3幀等附卷足憑（見94年度偵字第16587號卷第17至20、22至
    24頁），而扣案之槍枝經送請內政部警政署刑事警察局鑑定
    結果，認係由仿ＢＥＲＥＴＴＡ廠84型半自動手槍製造之槍
    枝，換裝土造金屬槍管而成之改造手槍，經檢視，槍身與滑
    套為金屬材質，機械性能良好，可擊發適用之子彈，認具殺
    傷力，有該局94年10月31日刑鑑字第0940161074號槍彈鑑定
    書1份及照片6 幀在卷可稽（見94年度偵字第16584號卷第42
    至44頁），足認被告確有改造槍枝之行為。又扣案之槍枝底
    座係金屬材質，撞針亦係鐵製，已呈生銹狀態乙情，業經本
    院於94年12月6 日審理時當庭勘驗無訛（見本院卷第41頁）
    ，則被告所辯：除槍管外，其他零件均係塑膠云云，顯與事
    實不符，自非可採。至被告雖又辯稱：撞針旁邊係塑膠材質
    云云，然經本院於同日審理時，當庭再以剪刀刀刃前端尖銳
    部分刺撞針旁邊，因質地堅硬，剪刀之金屬無法穿透，且因
    不會拆解，故無法判斷撞針旁邊是何材質等情，亦有本院勘
    驗筆錄在卷可參（見本院卷第41、42頁），是無法證明被告
    所言為真。參以上開內政部警政署刑事警察局之槍彈鑑定書
    ，已明確認定扣案之改造槍枝具有殺傷力，而被告於本院審
    理時，經檢察官詢問時自承：沒有試射過，是伊自己認為沒
    有殺傷力等語（見本院卷第43頁），自難以被告毫無根據之
    臆測之詞，推翻上開槍彈鑑定書之認定，而為有利於被告之
    認定。又被告係以其所有之電鑽，將其自某鐵材行購買之金
    屬管車通後，換裝於上開金屬玩具手槍之事實，迭據被告供
    述在卷，已如前述，復於本院訊問時，明確供稱：車通槍管
    之電鑽是伊的，還放在家裡，槍管是伊去鐵材行買的等語（
    見本院卷第14頁），依此，縱未查獲改造槍枝之工具─電鑽
    ，仍無礙於被告改造槍枝犯行之認定，是辯護人上開辯詞，
    仍不足遽為有利於被告之認定。綜上所述，本件事證明確，
    被告犯行堪以認定。
二、核被告所為，係犯槍砲彈藥刀械管制條例第8條第1項之未經
    許可，製造可發射子彈具有殺傷力之改造槍枝罪（起訴書所
    引之法條，雖為同條例第8條第4項之罪，惟犯罪事實已明載
    被告改造槍管之事實，並經公訴檢察官於本院審理時，當庭
    變更起訴法條為第8條第1項之罪，本院自無庸變更起訴法條
    ，附此敘明）。又被告未經許可，持有可發射子彈具有殺傷
    力之槍枝之低度行為，應為製造之高度行為所吸收，不另論
    罪。末查，被告前於89年間，因違反毒品危害防制條例案件
    ，經本院判處有期徒刑10月、6月，應執行有期徒刑1年2 月
    確定，於90年10月13日入監服刑；又於90年間，因違反毒品
    危害防制條例案件，經本院判處有期徒刑1年、6月，應執行
    有期徒刑1年4月確定，經接續執行，於93年2月14日縮刑期
    滿而執行完畢，有臺灣高等法院被告前案紀錄表在卷可稽，
    其於5 年內再犯有期徒刑以上刑之本罪，為累犯，應依法加
    重其刑。爰審酌槍枝氾濫之情形，將影響社會之治安，嚴重
    違反國家禁令，被告明知製造槍枝係違法行為，竟仍製造、
    持有可發射子彈具有殺傷力之改造槍枝，顯示其對法令、治
    安之敵對心態，其惡性非輕，惟其改造槍彈，係基於一時好
    玩之心態，並無其他不法意圖，犯罪所生危害不大，及犯後
    坦承改造犯行等一切情狀，量處如主文所示之刑，罰金刑部
    分，並諭知易服勞役之折算標準。扣案之改造手槍1 枝（含
    彈匣1 個，槍枝管制編號0000000000），係違禁物，應依刑
    法第38條第1項第1款之規定，宣告沒收。至電鑽1 支，雖為
    被告所有，供犯罪所用之物，業據被告供明在卷，惟未扣案
    ，無從特定，且非違禁物，為免將來執行困難，爰不併予宣
    告沒收，附此敘明。
據上論斷，應依刑事訴訟法第299條第1項前段，槍砲彈藥刀械管
制條例第8條第1項，刑法第11條前段、第47條、第42條第2 項、
第38條第1項第1款，罰金罰鍰提高標準條例第2條，判決如主文
。
本案經檢察官乙○○到庭執行職務
中　　華　　民　　國　　94　　年　　12　　月　　20　　日
                  刑事第二庭  審判長法  官 蔡名曜
                                    法  官 郭書豪
                                    法  官 林慧英
以上正本證明與原本無異。
如不服本判決，應於收受送達後10日內向本院提出上訴書狀。
　　　　　　　　　　　　　  　　　　書記官 廖碩薇
中　　華　　民　　國　　94　　年　　12　　月　　20　　日
附錄論罪科刑法條
槍砲彈藥刀械管制條例第8條第1項
未經許可，製造、販賣或運輸鋼筆槍、瓦斯槍、麻醉槍、獵槍、
空氣槍或第4條第1項第1 款所定其他可發射金屬或子彈具有殺傷
力之各式槍砲者，處無期徒刑或5年以上有期徒刑，併科新臺幣1
千萬元以下罰金。
